【裁判字號】    90,上易,1693
【裁判日期】    901206
【裁判案由】    恐嚇
【裁判全文】
臺灣高等法院臺南分院刑事判決             九十年度上易字第一六九三號    Ｃ
      上  訴  人
      即  被  告  乙  ○  ○
右上訴人因毀損案件，不服中華民國九十年七月十六日臺灣嘉義地方法院八十九年度
易字第六三○號第一審判決（起訴案號：臺灣嘉義地方法院檢察署八十九年度偵字第
三三七九號、第三七六○號），提起上訴，本院判決如左：
      主      文
原判決撤銷。
乙○○損壞他人玻璃、日光燈及探照燈，足生損害於他人，累犯，處拘役肆拾日，如
易科罰金，以參佰元折算壹日。
      事      實
一、乙○○於民國（下同）八十四年間，因犯賭博罪，經本院判處有期徒刑四月確定
    ，於八十四年七月十九日易科罰金執行完畢。猶不知悔改，復於八十七年間，因
    迎娶外籍新娘費用加收問題，與丙○○發生爭執，乃有嫌隙。詎乙○○為報宿怨
    ，竟基於毀損犯意，於八十九年五月二日凌晨零時廿分許，駕駛ＵＫＣ—三三八
    號機車，前往嘉義縣中埔鄉富收村興化六巷五一號丙○○、甲○○夫婦住處，
    持石塊砸毀丙○○、甲○○住處前門窗玻璃一塊、門口屋簷日光燈一支、探照燈
    一盞，足生損害於丙○○、甲○○，旋即騎機車逃逸，嗣經警循線查獲。
二、案經被害人丙○○、甲○○訴由嘉義縣警察局中埔分局報請臺灣嘉義地方法院檢
    察署檢察官偵查起訴。
      理      由
一、右開事實，業據上訴人即被告乙○○供承不諱，核與告訴人丙○○、林淑美於警
    偵訊及原審時指訴情節，大致相符，復有被害報告單一紙在卷可按（詳警卷七頁
    ）。此外告訴人夫婦所有窗玻璃、日光燈、探照燈業已毀損等情，有照相四紙在
    卷可憑（詳警卷九至十二頁）。至告訴人於原審時復指稱：其住處監視器同遭被
    告毀損云云。惟觀諸卷附相片，告訴人住處所有二部監視器，並無毀損跡象。況
    監視器價值頗高，果同被告遭損壞，告訴人於警訊填具被害報告單及偵查中檢察
    官調查時，豈有遺漏之理？告訴人嗣後於原審審理中改稱，被告毀損物品，尚包
    括監視器一物，即非有據。綜上所述，被告毀損犯行，事證明確，堪以認定。
二、查被告毀損告訴人夫婦住處物品，核其所為，係犯刑法第三百五十四條毀損罪。
    又被告曾於八十四年間，因犯賭博罪，經本院判處有期徒刑四月確定，於八十四
    年七月十九日易科罰金執行完畢，有台灣高等法院被告全國前案紀錄表乙份在卷
    可憑（詳本院卷十四頁），被告於有期徒刑執行完畢後，五年內再犯本件有期徒
    刑以上之罪，為累犯，應依刑法第四十七條規定，加重其刑。
三、原審以被告罪證明確，因予論罪科刑，固非無見；惟查(一)本件被告前於八十四年
    間因賭博罪，經判處有期徒刑四月，於八十四年七月十九日執行完畢，被告於八
    十九年五月二日再犯本件毀損犯行，顯在五年內，核屬累犯，原審未依累犯論處
    被告罪刑，認事用法，即有不洽。(二)又刑事審判之量刑，在於實現刑罰權分配的
    正義。故法院對有罪被告科刑，應符合罪刑相當原則，使罰當其罪，以契合人民
    法律感情。此所以刑法第五十七條明定科刑時應審酌一切情狀，尤應注意該條所
    列各款事項，以為科刑輕重之標準。本件被告係委請告訴人辦理迎娶越南新娘，
    因不滿對告訴人另立名目，加收費用，不甘損失，一時氣憤，乃出此下策，毀損
    告訴人住處物品。然被告所毀損告訴人物品，僅玻璃、日光燈及探照燈各一，所
    生損害尚非重大，且非無端犯案，原審量處被告有期徒刑三月，似嫌失重，其罪
    刑分配，尚有未當。被告上訴意旨，指摘原判決量刑過重，為有理由。又原判決
    未論處被告為累犯，亦有可議，自應由本院將原判決撤銷改判。爰審酌被告犯罪
    動機、目的、生活狀況、深夜至告訴人住家，以石塊損壞告訴人物品手段卑劣，
    所損壞物品價值非鉅，犯後坦承犯行，態度良好等一切情狀，量處被告如主文第
    二項所示之刑，並諭知所處拘役，如易科罰金，以三百元折算一日之標準，以資
    懲儆。
四、公訴意旨另以：被告於前揭時地，損害告訴人住處物品之同時，對告訴人揚言恫
    嚇：要小心一點等語，使告訴人甲○○心生畏懼，致生危害其安全。因認被告乙○○另涉刑法第三百零五條恐嚇危害安全罪嫌云云。
  (一)惟按犯罪事實，應依證據認定之，無證據不得推定其犯罪事實。又不能證明被告
    犯罪者，應諭知無罪判決，刑事訴訟法第一百五十四條、第三百零一條分別定有
    明文。又告訴人告訴，係以使被告受刑事訴追為目的，其陳述是否與事實相符，
    仍應調查其他事實以資審認，始得為不利被告認定；再事實之認定應憑證據，如
    未能發現相當證據或證據不足以證明，自不能以推測或擬制方法，以為裁判基礎
    （最高法院五二年台上字一三○○號及四十年台上字八六號判例參照）。
  (二)查公訴人認被告涉有恐嚇危害安全罪，無非以告訴人指述，及以常理推論，為其
    主要論據。然訊據被告堅決否認有恐嚇告訴人犯行，辯稱：當日伊至被害人家時
    ，被害人家中無燈光，顯無人在家，其因洩憤損壞被害人物品，但未出言恐嚇等
    語。經查被害人雖指稱被告對其出言恐嚇，惟告訴人自始未能提出任何積極證據
    ，以供法院調查。且經原審令告訴人提出監視器錄影帶，以供調查。被害人供稱
    ：其住處錄影帶已扔掉等語（詳原審卷十八、四七頁）。由此可見，被害人指述
    被告恐嚇犯行，除其指述外，並無其他積極證據可資佐證甚明。
  (三)綜上所述，告訴人指訴被告另涉恐嚇罪犯行，顯僅有被害人指述。此外復查無其
    他積極證據足證被告有右揭恐嚇犯行，被告此部分犯行，要屬不能證明。然公訴
    人認此部分，與前揭有罪部分行，有牽連犯裁判上一罪關係，不另為無罪諭知。
據上論斷，應依刑事訴訟法第三百六十九條第一項前段、第三百六十四條、第二百九
十九條第一項前段，刑法第三百五十四條、第四十七條、第四十一條第一項前段，罰
金罰緩提高標準條例第一條前段、第二條，判決如主文。
本案經檢察官李傳來到庭執行職務。
中    華    民    國      九十      年      十二      月      六        日
                                  臺灣高等法院臺南分院刑事第五庭
                                      審判長法官  茆    臺    雲
                                            法官  蔡    長    林
                                            法官  董    武    全
右正本證明與原本無異。
不得上訴。
                                      法院書記官  黃    全    忠
中    華    民    國      九十      年      十二      月     七         日
附錄法條：
刑法第三百五十四條：
毀棄、損壞前二條以外之他人之物或令致不堪用，足以生損害於公眾或他人者，處二
年以下有期徒刑、拘役或五百元以下罰金。


司法院資訊處製作；財團法人民間司法改革基金會備份。
